Inventaris van het archief van de II-IVe Divisie, vanaf 24 augustus 1939 II-IVe Legerkorps, vanaf 24 juni 1940 Divisie B-D, en de daarbij gedeponeerde archieven, 1872-1941
Nationaal Archief, Den Haag
- Het archief van de IIIe divisie, vanaf 24 augustus 1939 IIIe legerkorps, 1872-1940, 2
  - Commandant, 2.1
    - Ingekomen en minuten van uitgaande geheime stukken., 1882-1883, 1886-1887, 1889-1902, 1904, 1908, 1913-1939; 413-429; 15 pakken en 2 omslagen
      - 1923-1924, 420
        - Voortgezette opleiding van officieren, 1923, j
          Agendanummer 754 G
        - Onderbreken eerste oefeningstijd, 1923, k
          Agendanummer 776 G
        - Huldiging van H.M. de Koningin door Land- en Zeemacht, 1923, l
          Agendanummer 1060 G
        - Verhouding tussen beroeps- en verlofsofficieren, 1923, m
          Agendanummer 1190G
        - Proef met kanonnen van 6 veld als infanteriegeschut, 1923, n
          Agendanummer 1335 G
        - Indeling reserveregimenten en reservebataljons, 1923, o
          Agendanummer 1355 G
        - Radiostations voor het veldleger, 1924, p
        - Gegevens vreemde legers - Zweden, 1924, q
          Agendanummer 28 G
        - Opleiding reserveofficieren van de infanterie, 1924, r
          Agendanummer 91 G
        - Korps Pontonniers en Torpedisten, 1924, s
        - Oprichten van gaskamers bij de stormscholen, 1924, t
        - Hulpinstructeurs, 1924, u
          Agendanummer 136 G
        - Legeringstatistiek, 1924, v
        - Ontwerp oorlogsorganisatie voor de lichte brigade, 1924, w
          Agendanummer 285 G
        - Voertuigen voor de cavalerie, 1924, x
          Agendanummer 314 G
        - Oorlogsorganisatie wielrijders, 1924, y
          Agendanummer 321 G
        - Organisatie batterij 6 veld, ingedeeld bij een regiment Huzaren, 1924, z
          Agendanummer 372 G
        - Geheime verkenningsseinen, 1924, aa
          Agendanummer 419 G
        - Stelsel voor opkomst voor herhalingsoefeningen infanterie, 1924, ab
          Agendanummer 456 G
      - 1925-1926, 421
        - Oorlogsorganisatie van de houwitserafdeling, 1925, a
          Agendanummer 5 G
        - Oorlogsorganisatie korps luchtdoelartillerie, 1925, b
          Agendanummer 9 G
        - Ontwerporganisatie legerartillerie, 1925, c
          Agendanummer 15 G
        - Gegevens vreemde legers - België, 1925, d
          Agendanummer 16 G
        - Benamingen afdeling A.G. reserve, 1925, e
        - Veiligheidsbepalingen bij het werpen met halfscherpe handgranaten, 1925, f
          Agendanummer 61 G
        - Luchtdoelbestrijding, 1925, g
          Agendanummer 76 G
        - Het Belgische leger, 1925, h
          Agendanummer 262 G
        - Verslag legercommissie omtrent de vervanging van paardentractie door autotractie, 1925, i
        - Opkomst van één of meer ploegen bij het wapen van de infanterie, 1925, j
          Agendanummer 290 G
        - Wijziging regimentsdistricten, 1925, k
        - Opkomst bij herhalingsoefeningen, 1925, l
          Agendanummer 361 G
        - Gegevens buitenlandse artillerie, 1925, m
          Agendanummer 369 G
        - Specialisering van reserveofficieren, vaandrigs en kornetten, 1925, n
          Agendanummer 417 G
        - Vredesorganisatie van het regiment infanterie, 1925, o
        - Beroeps- en verlofspersoneel; capitulantenstelsel, 1925, p
          Agendanummer 428 G
        - Mededelingen van belang voor het wapen van de artillerie, 1925, q
          Agendanummer 485 G
        - Vereniging van de opleiding van de militie bij de infanterie in één ploeg, 1926, r
        - Gegevens vreemde legers - België, 1926, s
        - Vredesorganisatie van een regiment, 1926, t
          Agendanummer 47 G
        - Opkomst onder de wapenen van de infanterie in 1926 (verlofspersoneel), 1926, u
        - Lichamelijke geoefendheid van de officieren, 1926, v
          Agendanummer 116 G
        - Positie hoofdinstructeur, met name inzake zijn strafbevoegdheid, 1926, w
          Agendanummer 169 G
        - Hergroepering van de reserveregimenten en oplegging van mobilisatievoorraden, 1926, x
          Agendanummer 175 G
        - Handhaving van de krijgstucht, 1926, y
        - Opleiding van de infanterie, 1926, z
        - Verslag opleiding infanterie 1926, 1926, aa
          Agendanummer 305 G
        - De vorming en de voortgezette opleiding van het verlofskader bij de infanterie, 1926, ab
          Agendanummer 355 G
      - 1927-1930, 422
        - Gegevens geoefendheid en discipline voorgeoefenden, 1927, a
        - Compagniescommando. Opleiding van de infanterie in 1927, 1927, b
          Agendanummer 240 G
        - Herhalingsoefeningen, 1927, c
          Agendanummer 243 G
        - Reorganisatie van de artillerie, 1927, d
          Agendanummer 259 G
        - Maatregelen tegen overvallen, 1927, e
        - Bespreking met inspecteur der artillerie inzake geoefendheid van het wapen, 1927, f
        - Verdere vorming van beroepsofficieren, 1927, g
          Agendanummer 348 G
        - Ontwerp vredesinstructie divisiecommandant, 1928, h
          Agendanummer 17 G
        - Divisie mitrailleurcompagnie, 1928, i
          Agendanummer 22 G
        - Oorlogsorganisatie (6 veld en 8 st.)., 1928, j
          Agendanummer 64 G
        - Mobilisatiecentra artillerie, 1928, k
          Agendanummer 117 G
        - Tenue en houding van officiersoppassers en personeel beneden de rang van onderofficier, 1928, l
        - Rapport commissie vechtwagen, 1928, m
          Agendanummer 309 G
        - Verdere vorming van beroepsofficieren, 1929, n
        - Bijhouden van mobilisatie-instructies en -regelingen, 1929, o
        - Organisatie pontonafdelingen, 1929, p
        - Handhaving krijgstucht, 1929, q
        - Verbetering verkeerstoestanden te Breda, 1929, r
        - Verwarming militaire gebouwen, 1930, s
        - Voortgezette vorming van beroepsofficieren, 1930, t
        - Opleidingscursussen voor de naast hogere rang., 1930, u
        - Encadrering tijdens de herhalingsoefeningen, 1930, v
          Agendanummer 216 G
        - Vredessamenstelling van een regiment infanterie, 1930, w
        - Opleiding infanterie, 1930, x
          Agendanummer 571 G
        - Ontwerp vredesorganisatie infanterie en artillerie, 1930, y
        - Reserveofficieren, 1930, z
        - Antimilitaristische propaganda per radio, 1930, aa
          Agendanummer 788 G
        - Voorstel taak van de wachtcommandant, 1930, ab
          Agendanummer 868 G
      - 1931-1932, 423; omslag
        - Communistische actie op 1 en 2 augustus, 1931, a
        - Werkzaamheden op regimentsbureaus, 1931, b
        - Oefening reserveofficieren, 1931, c
          Agendanummer 119 G
        - Voorzorgsmaatregelen tegen misdadige aanrandingen, 1931, d
        - Praktische dienst van reserveofficieren, 1931, e
        - Instellen examen voor de kapiteins- en de majoorsrang, 1931, f
          Agendanummer 341 G
        - Praktische opleiding dienstplichtige onderofficieren administrateur, 1931, g
          Agendanummer 385 G
        - Affuiten van de lichte mitrailleur, 1931, h
          Agendanummer 427 G
        - Troepenvervoer te water, 1931, i
        - Uitvoering voorschriften betreffende mobilisatie, 1931, j
          Agendanummer 720 G
        - Verslag oefening troepenvervoer te water, 1932, k
          Agendanummer 44 G
        - Bewaking van kazernes, 1932, l
        - Inlichtingendienst, 1932, m
        - Verboden geschriften, De Vonk, 1932, n
          Agendanummer 163 G
        - Buitengewone oproeping van dienstplichtige ingeval van buitengewone omstandigheden, anders dan oorlog of oorlogsgevaar, 1932, o
        - Werkzaamheden van de commandanten regimentsscholen bij de infanterie, 1932, p
          Agendanummer 185 G
        - Opgave van nevenbetrekkingen van militairen, 1932, q
          Agendanummer 208 G
        - Cursussen Normaal Schiet School cursus zware mitrailleur, 1932, r
        - Hoogste rangen voor reserveofficieren specialist, 1932, s
        - Optreden tegen personeel van revolutionaire gezindheid, 1932, t
          Agendanummer 323 G
        - Opkomst buitengewone opkomst, 1932, u
        - Dienstverlating onderofficieren, 1932, v
          Agendanummer 583 G
        - Mobilisatieparaatheid, 1932, w
        - Beveiliging van mobiliseerde troepen, 1932, x
          Agendanummer 709 G
      - 1933, 424
        - Wenken voor de opleiding, a
        - Legeringsruimte te Breda en Bergen op Zoom, b
        - Wachtdienst, c
        - Bewapening personeel op rijwiel, d
        - Eerbied voor de nationale vlag, e
          Agendanummer 281 G
        - Aanpassing handleiding beteugelen woelingen, restrictie in het gebruik van de mitrailleur, f
          Agendanummer 282 G
        - Tekort aan beroepswachtmeesters, g
          Agendanummer 284 G
        - Wintercursussen voor reserveofficieren, h
        - Opvoeding in nationale zin o.a. regimentgeschiedenissen, i
        - Ondermijning van de krijgstucht, j
        - Beoefening tuchtrecht, k
          Agendanummer 319 G
        - Voorbereiding aanmaak hulpmiddelen mitrailleurs M20 tegen luchtdoelen(gaffels), l
          Agendanummer 386 G
        - Overnachten buiten de kazerne door verlofspersoneel, m
        - Voorstel stafmuziekkorps te splitsen in brigademuziekkorpsen, n
          Agendanummer 400 G
        - Verzekeren van orde en rust in de kazerne complexen, o
        - Instructie gasofficieren, p
          Agendanummer 433 G
        - Instructies luchtverdediging, q
          Agendanummer 446 G
        - Verbod lidmaatschap SDAP en sociaal-democratische vakorganisaties voor burgerambtenaren ministerie van Defensie, r
          Agendanummer 458 G
        - Mobilisatievoorbereiding, s
        - Tekort aan instructief personeel bij de infanterie, t
          Agendanummer 466 G
        - Beoefening tuchtrecht, u
        - Verzekeren van orde en rust in kazernecomplexen, v
      - 1934, 425
        - Uitvoering voorschriften betreffende mobilisatie, 1934, a
        - Werkzaamheden personeel mobilisatiebureaus van de infanterie, b
        - Verzekering van orde en rust in de kazernecomplexen, c
        - Wenken voor de opleiding, d
        - Geestelijke verzorging, e
        - Vredesorganisaties, f
        - Legering 3 en 14 R.I. te Bergen op Zoom, g
          Agendanummer 150 G
        - Tweedelige pontons no. 4, h
          Agendanummer 241 G
        - Toespraken tot dienstplichtigen van geestelijken, i
          Agendanummer 258 G
        - Paraatheid van de infanterie voor haar oorlogstaak, j
        - Instructie werkzaamheden personeel mobilisatiebureau 7 regiment veldartillerie, k
          Agendanummer 399 G
        - Gezagsbevoegdheden bij mobiliserende troepen, l
          Agendanummer 403 G
        - Handleiding beteugelen van woelingen, m
          Agendanummer 453 G
        - Opmerkingen, naar aanleiding van bezoeken aan garnizoenen, n
        - Bepakking goederenwagens, o
        - Instructie voor oudste officieren-scheikundige, p
        - Taak van de politietroepen. Handleiding van de Krijgstucht, p
        - Rapport oefeningen in oorlogsverband, r
          Agendanummer 540 G
        - Wenken voor de opleiding, s
        - Beladingsplan voor de 3e compagnie van het autobataljon van een D.G., t
          Agendanummer 624 G
        - Organisatie van de tirailleursecties, u
        - Taal op de soldatenkamers, v
          Agendanummer 652 G
        - Te velde meevoeren van het vaandel, w
          Agendanummer 683 G
      - 1935, 426
        - Toestand bij de infanterie en de artillerie mbt het officiers- en onderofficierskader, a
        - Ambtelijke medewerking aan politieke actie, b
        - Werkzaamheden mobilisatiebureaus van de regimenten veldartillerie, c
        - Munitie uitrusting, d
          Agendanummer 171 G
        - Wijziging van straf- en strafreden bij beklag, e
        - Tactische instructies voor aangewezen garnizoenscommandanten, f
        - Vervoer artillerie per auto, g
        - Vaandels en stamkaarten, h
          Agendanummer 266 G
        - Pensioenprocedure W.C. van der Maale, i
          Agendanummer 301 G
        - Besprekingen met dienstplichtigen, j
        - Toepassing van het tuchtrecht, k
          Agendanummer 449 G
        - Bevorderingsvraagstuk onderofficieren, l
        - Handhaving krijgstucht, m
          Agendanummer 522 G
        - Bespreking kader verbindingsoefening onder leiding van commandant veldleger, n
        - Opkomst in werkelijke dienst bij wijze van strafmaatregel, o
          Agendanummer 529 G
        - Opleiding tot reserveofficier, p
        - Oorlogsorganisatie van 1 t/m 4e sectie pantserwagens, q
          Agendanummer 581 G
      - 1936, 427; omslag
      - 1937, 428
      - 1938-1939, 429
    - Ingekomen en minuten van uitgaande (zeer) vertrouwelijke, en/of persoonlijke en/of zeer geheime stukken., 1874-1875, 1877, 1879, 1881, 1887-1895, 1897-1902, 1906-1922, 1924-1929, 1935, 1940; 430-437; 8 omslagen
      - 1874-1875, 1877, 1879, 1881, 1887-1890, 430
      - 1891-1895, 1897-1899, 431
      - 1900-1904, 432
      - 1906-1909, 433
      - 1910-1915, 434
      - 1916-1919, 435
        - Mededelingen in een dagblad, 1916, a
          Agendanummer 10 V
        - Grenscontrole. Ongedekt doorlaten van goederen, 1916, b
          Agendanummer 11 V
        - Tactische gegevens buitenlandse legers, 1916, c
          Agendanummer 27a V
        - Beoordeling officieren, 1916, d
          Agendanummer 36 V
        - Beoordelingen officieren Nederlands-Indisch leger, 1916, e
          Agendanummer 42 V
        - Ereteken watersnood 1916, 1916, f
          Agendanummer 43 V
        - Ordonnansofficier H.M. de Koningin, 1916, g
          Agendanummer 56 V
        - Mededelingen in de Tweede Kamer betreffende overtrading verlofsverbod, 1916, h
          Agendanummer 67 V
        - Inspectiematerieel, 1916, i
          Agendanummer 107 V
        - Militaire groet, 1916, j
          Agendanummer 117 V
        - Minder gewenste hoofdofficieren, 1916, k
          Agendanummer 139 V
        - Positie van hoofdofficieren van de infanterie, 1916, l
          Agendanummer 150 V
        - Verbod op grof spel door officieren, 1917, m
          Agendanummer 18 V
        - Nalatigheid bij administratief toezicht, 1917, n
          Agendanummer 41 V
        - Artikel in Algemeen Militair weekblad waarin de samenstelling van een compagnie infanterie wordt bespot, 1917, o
          Agendanummer 47 V
        - Schending briefgeheim, 1917, p
          Agendanummer 61 V
        - Tussentijdse beoordelingen, 1917, q
          Agendanummer 71 V
        - Beoordeling officieren, 1917, r
          Agendanummer 83 V
        - Bespreking met de troep, 1917, s
          Agendanummer 85 V
        - Ontwikkeling en ontspanning, centrale militaire huisvlijttentoonstelling, 1917, t
          Agendanummer 108 V
        - Beoordeling hoofdofficieren, 1917, u
          Agendanummer 138 V
        - Toepassing van het voorschrift beoordelingslijsten, 1917, v
          Agendanummer 146 V
        - Instructie hoofdofficier van algemene dienst, 1917, w
          Agendanummer 153 V
        - Niveau aspirant-luitenants der artillerie generatie 1917, 1917, x
          Agendanummer 190 V
        - Schieten aan de grens, 1917, y
          Agendanummer 193 V
        - Vuren van de artillerie in verband met infanterie, 1917, z
          Agendanummer 200 V
        - Smokkelzaak, 1917, aa
          Agendanummer 238 V
        - Materieel bij 2e mobilisatie, 1917, ab
          Agendanummer 240 V
        - Oefeningen, 1917, ac
          Agendanummer 273 V
        - Beoordeling van officieren ingedeeld bij de cavalerie brigade, 1917, ad
          Agendanummer 298 V
        - Eremedaille voor Voortvarendheid en Vernuft, 1918, ae
        - Strategische toestand West-Noord-Brabant, 1918, af
          Agendanummer 65 V
        - Gebruik van vuurwapens bij het verlenen van militaire bijstand, 1918, ag
          Agendanummer 98 V
        - Politieke militaire toestand, 1918, ah
          Agendanummer 106 V
        - Persbericht uit Het Volk inzake broodverstrekking, 1918, ai
        - Aantekeningen uit buitenlandse rapporten en voorschriften, 1918, aj
          Agendanummer 123 V
        - Rapport van een reis in het Engels-Belgisch gebied, 1918, ak
          Agendanummer 159 V
        - Oprichting en werkzaamheden van soldatenraden, 1918, al
          Agendanummer 198 V
        - Aanwijzing beoordeling officieren, 1918, am
          Agendanummer 211 V
        - Internering deserteurs en onderbrenging van vluchtelingen, 1918, an
          Agendanummer 233 V
        - De slag aan de Somme, 1918, ao
          Agendanummer 239 V
        - Tucht in het leger, 1918, ap
          Agendanummer 250 V
        - Demobilisatie, 1918, aq
          Agendanummer 263 V
        - Stemming in de Ententelanden, 1918, ar
          Agendanummer 289 V
        - Bevelvoering bij de landweer, 1918, as
          Agendanummer 290 V
        - Courantenartikel betreffende aankomst ex-keizer van Duitsland aan de grens, 1919, at
          Agendanummer 14 V
        - Paarden te behouden bij demobilisatie, 1919, au
          Agendanummer 19 V
        - Beoordeling officieren, 1919, av
          Agendanummer 20 V
        - Onregelmatigheden benzinebeheer te Eindhoven, 1919, aw
          Agendanummer 28 V
        - Ongewenste propaganda, 1919, ax
          Agendanummer 30 V
        - Vlucht van Duitsers naar Nederland, 1919, ay
          Agendanummer 32 V
        - Spoorwegbewaking, 1919, az
        - Grensbewaking, 1919, ba
          Agendanummer 44 V
        - Toezicht op patronenvoorraad, 1919, bb
          Agendanummer 46 V
        - Ongeregeldheden te Assen, 1919, bc
          Agendanummer 48 V
        - Geestelijke verzorging van de militairen, 1919, bd
          Agendanummer 50 V
        - Overleg met militairen en verenigingen van militairen, commissie voor samenwerking enz., 1919, be
          Agendanummer 55 V
        - Inlichtingendienst tegen binnenlands gevaar, 1919, bf
          Agendanummer 66 V
        - Militaire bijstand, 1919, bg
        - Betreffende kap L.W.A. van Boxmeer van 14 RI, 1919, bh
          Agendanummer 86 V
        - Maatregelen bij eventuele hervatting oorlog, 1919, bi
          Agendanummer 181 V
        - Optreden tegen een mogelijke gewapende inval uit België in Limburg, 1919, bj
          Agendanummer 214 V
      - 1920-1922, 1924-1929, 436
        - Militaire bijstand, 1920, a
          Agendanummer 296 V
        - Het van de bok doen rijden van niet militaire voertuigen door huzaren, 1920, b
          Agendanummer 382 V
        - Nevenbetrekkingen van officieren en onderofficieren, 1920, c
          Agendanummer 394 V
        - Geheimschrift, 1920, d
          Agendanummer 404 V
        - Eindverslag Hogere Krijgsschool, 1920, e
          Agendanummer 406 V
        - Geestelijke verzorging van de troep, 1920, f
          Agendanummer 428 V
        - Landstorm Compagnie Tilburg. Overgave., 1921, g
          Agendanummer 22 V
        - Courantenartikel over hulpverlening in de diensturen van de militairen, 1921, h
          Agendanummer 84 V
        - Troependienst van officieren van de Generale Staf, 1921, i
          Agendanummer 110 V
        - Gezagsverhouding, 1922, j
          Agendanummer 164 V
        - Beoordeling officieren, 1922, k
          Agendanummer 182 V
        - Rangschikken officieren, 1922, l
          Agendanummer 280 V
        - Circulaire van de bond van vrijwillig dienende militairen beneden de rang van onderofficier, 1922, m
          Agendanummer 316 V
        - Verdeling van arbeid in het leger, 1922, n
          Agendanummer 323 V
        - Detachering van officieren en onderofficieren van de Cavalerie bij het bataljon Wielrijders, 1924, o
        - Personeel Vrijwillige Landstorm, 1924, p
          Agendanummer 82 P
        - Werkelijke dienst van reserve personeel, 1924, q
        - Indeling personeel, 1924, r
          Agendanummer 285 P
        - Diverse cursussen en beoordelingen, 1924, s
          Agendanummer 304 P
        - Jaarlijks onderzoek volgens artikel 41 van de dienstplichtwet, 1924, t
          Agendanummer 309 P
        - Encadrering, 1924, u
          Agendanummer 326 P
        - Bevordering bij de artillerie, 1924, v
          Agendanummer 422 P
        - Ongeval majoor K. v. Drunen van 14 RI, 1924, w
          Agendanummer 550 P
        - Winterbijeenkomsten van verlofsofficieren, 1924, x
          Agendanummer 603 P
        - Circulaire van de Koninklijke Vereniging van Nederlandse Scherpschutters, 1924, y
          Agendanummer 672 P
        - Toepassing R.B.L. (verblijf toelage), 1924, z
          Agendanummer 753 P
        - Paarden b.o.s., 1924, aa
          Agendanummer 773 P
        - Indeling van officieren van de artillerie, 1924, ab
          Agendanummer 820 P
        - Oproepen van reserve personeel, 1925, ac
        - Diverse cursussen, 1925, ad
        - Indeling van verlofsofficieren., 1925, ae
        - Keuringsraden, 1925, af
          Agendanummer 104 P
        - Geoefendheid van de voorgeoefenden bij de Vrijwillige Landstorm, 1925, ag
        - Organisatie triangulatie, 1925, ah
        - Winterbijeenkomsten van reserveofficieren, 1925, ai
          Agendanummer 343 P
        - Personeel school voor verlofsofficieren van de infanterie, 1925, aj
          Agendanummer 395 P
        - Commissie van aanschaffing van levensmiddelen voor het jaar 1926, 1925, ak
          Agendanummer 409 P
        - Detachering van een officier bij het korps Politietroepen, 1925, al
          Agendanummer 510 P
        - Vorming van schietinstructeurs, 1926, am
        - Opkomst van reserve officieren, 1926, an
        - Cursus voor antenne officieren, 1926, ao
        - Specialisering van reserveofficieren, 1926, ap
          Agendanummer 98 P
        - Schietvaardigheid en schietopleiding, 1926, aq
          Agendanummer 136 P
        - Gecomprimeerde cursussen bij infanterie, 1926, ar
          Agendanummer 188 P
        - Detachering leerlingen HKS, 1926, as
          Agendanummer 207 P
        - Voortgezette opleiding verlofsofficieren van de gasdienst, 1926, at
          Agendanummer 259 P
        - Deelneming aan wedstrijden in het buitenland, 1926, au
          Agendanummer 266 P
        - Voortgezette opleiding van officieren, 1927, av
        - Gecomprimeerde cursussen infanterie, 1927, aw
        - Diverse cursussen, 1927, ax
        - Opkomst onder de wapenen in 1927 van verlof- en reserve personeel, 1927, ay
          Agendanummer 106 P
        - Verslag winterbijeenkomsten verlofsofficieren, 1927, az
          Agendanummer 141 P
        - Plaatsing officieren en onderofficieren in dubbelrangen, 1927, ba
          Agendanummer 547 P
        - Vaardigheidsproeven, 1927, bb
          Agendanummer 575 P
        - Voortgezette opleiding officieren, 1928, bc
          Agendanummer 3 P
        - Diverse cursussen, 1928, bd
        - Wonen buiten de grens van een garnizoensplaats, 1928, be
          Agendanummer 461 P
        - Bewapening veldartillerie met handvuurwapens, 1928, bf
          Agendanummer 588 P
        - Overplaatsing van subalterne officieren, 1928, bg
          Agendanummer 645 P
        - Keuringsraden; personeel, 1929, bh
          Agendanummer 29 P
        - Toekenning hogere bezoldiging aan majoors, 1929, bi
          Agendanummer 165 P
        - Dubbelrangen, 1929, bj
        - Verslagen winterbijeenkomsten, 1929, bk
        - Bevordering van het renrijden, 1929, bl
          Agendanummer 282 P
        - Tenue bij wedstrijden, 1929, bm
          Agendanummer 444 P
        - Reserve-gasofficieren, 1929, bn
          Agendanummer 485 P
        - Tijdvak opkomst reserveofficier, compagniescommandant bij herhalingsoefeningen, 1929, bo
          Agendanummer 633 P
      - 1935-1940, 437
        - Instructie voor C.V. I. B. in geval van strategische overvallen, 1935, a